臺灣新竹地方法院民事小額判決　　　　　　　　　九十三年度竹小字第四八三號
　　原　　　告　甲○○
　　被　　　告　乙○○
　　訴訟代理人　丙○○
右當事人間請求給付報酬事件，本院於民國九十三年十二月二十三日言詞辯論終結，
判決如左：
    主　　  文
原告之訴駁回。
訴訟費用新臺幣壹仟元由原告負擔。
    事實及理由
一、原告主張：兩造於民國九十二年九月間簽訂托育契約，約定由原告托育被告之女
    ，托育時間為每日上午八時起至下午四時止，托育報酬為每月新臺幣（下同）一
    萬四千元，如逾上開托育時間者，則以每小時一百元計付臨托加班費，而被告自
    九十二年十月起皆於每日上午七時三十分將其女送至被告處，而於下午六時三十
    分或更晚以後，方至原告處將其女接回，是被告自九十二年十月起至九十三年九
    月止，計有七萬一千二百五十元之臨托加班費應給付予原告，詎被告竟拒絕給付
    ，雖屢經催討，皆置之不理，爰依托育契約之法律關係，訴請被告給付上開報酬
    等語，並聲明：被告應給付原告七萬一千二百五十元。
二、被告則以：被告當時因工作關係而必須將其女托育時，經他人介紹原告之處有提
    供托育服務，即偕同其小姑羅惠齡前往原告之處，經原告解說一切托育服務之內
    容及細節，並得知原告之平時托育時間為每日早上八時起至下午四時止，但為配
    合家長上下班時間，接送時間可彈性延至下午六時三十分或更晚，此一條件符合
    被告需求，被告遂於九十二年九月起將女兒交由原告托育，故兩造於托育之條件
    為協議時，被告未曾向原告提出有關臨托之事，如被告得知原告欲收取臨托加班
    費，每月將增將六千元費用，此非被告能力所及，被告不會將其女交由原告照顧
    。是原告所稱之臨托費用，乃非為兩造當初托育契約內容範圍，原告並無任何權
    利向被告請求臨托加班費等語置辯，並聲明：如主文所示。
三、原告主張被告於九十年九月間簽訂托育契約，被告將其女委由原告照顧，此為被
    告所不否認，堪信為真實。原告主張兩造間約定之托育時間為上午八時至下午四
    時，每月一萬四千元，如超出正常扥育時間即為臨托，每小時以一百元計算加班
    費，被告則以前詞置辯，本件所應審究者為兩造間是否有關於臨托加班費之約定
    ，茲將本院判斷說明如下。按當事人主張有利於己之事實者，就其事實有舉證之
    責任，民事訴訟法第二百七十七條前段定有明文，而民事訴訟如係由原告主張權
    利者，應先由原告負舉證之責，以證實自己之主張為真實。經查：證人吳瑞子到
    庭證述：「我們每個人的契約都不一樣，我是約定如果托育滿一年要給付十三個
    月的費用，我托育的時間是早上八點到晚上七點，超過七點就是臨托，一小時一
    百元。」、「（是否知道聲請人與相對人的托育契約如何約定？）我不知道，我
    只知道我自己的。」等語，是原告就兩造就臨托費用之約定無法舉證。另證人羅
    惠齡證稱：「（是否知道兩造間的臨托契約如何約定？）我陪同相對人到聲請人
    那裡，聲請人雖然托育契約上寫到四點，但是聲請人說可以彈性配合到六點半，
    甚至更晚，都不算臨托。」等語，此與被告所辯相符，應為可採。況被告之女自
    九十二年九月間至九十三年十月初均扥育在被告處，時間長達一年，原告均未向
    被告要求臨托費用，雖原告陳稱曾以口頭告知被告等語，惟為被告所否認，原告
    亦無任何證據以實其說，是以尚難認兩造間有臨託之約定。至於原告請求本院調
    取被告任職公司關於被告上下班時間之相關資料，原告無法證明兩造間有臨托之
    約定，已如前述，是此部份亦無調查之必要，附此敘明。
四、綜上所述，本件原告主張依兩造托育契約之法律關係，訴請被告給付報酬計七萬
    一千二百五十元，洵非可採，不應准許。本件為小額訴訟程序，應於裁判時確定
    訴訟費用之負擔。
五、訴訟費用負擔之依據：民事訴訟法第七十八條。
中　　　華　　　民　　　國　　九十三　　年　　 十二 　　月　　三十一　　日
                              臺灣新竹地方法院新竹簡易庭
                                   法  官  林惠君
右為正本，係照原本作成。
如對本判決上訴，非以違背法令為理由不得為之，且須於判決送達後廿日內向本院提
出上訴狀並記載上訴理由。
                                   書記官  劉宗源
中　　　華　　　民　　　國　　九十三　　年　　 十二 　　月　　三十一　　日
